【裁判字號】    92,訴,1843
【裁判日期】    921231
【裁判案由】    毒品危害防制條例
【裁判全文】
臺灣板橋地方法院刑事判決                        九十二年度訴字第一八四三號
    公  訴  人  臺灣板橋地方法院檢察署檢察官
    被      告  甲○○
右列被告因違反毒品危害防制條例案件，經檢察官提起公訴（九十二年度毒偵字第一
五九○號、第二三二九號），本院受命法官行準備程序中，被告為有罪陳述，由本院
合議庭裁定由受命法官獨任進行簡式審判程序，本院判決如左：
    主  文
甲○○連續施用第一級毒品，處有期徒刑玖月。扣案之第一級毒品海洛因壹包（毛重
零點肆公克，淨重零點貳公克）沒收銷燬。
    事  實
一、甲○○有多次違反肅清煙毒條例之前科，並於(1)民國七十四年間因違反肅清煙毒
    條例案件，經臺灣士林地方法院以七十四年度訴字第三八五號判決判處有期徒刑
    十七年，經臺灣高等法院以七十四年度上訴字第三五○一號判決改判有期徒刑十
    四年，經二度減刑為有期徒刑十年四月十九日，於八十年九月七日假釋交付保護
    管束，依檢察官指揮書假釋期滿日為八十四年八月二日。(2)於假釋期間八十一年
    間復違反肅清煙毒條例案件，經臺灣高等法院以八十二年度上訴字第三一二七號
    判決判處有期徒刑五年確定，刑期自八十二年七月七日起算，而上開(1)案件之假
    釋經檢察官聲請而撤銷，應執行殘刑有期徒刑二年四月二十六日，上開(1)案件之
    殘刑與(2)案件，依檢察官指揮書執畢日期為八十九年三月十九日，復於八十四年
    十月三日假釋交付保護管束，假釋期滿日為八十九年二月二十二日。(3)甲○○於
    假釋期間內即八十五年間再度違反肅清煙毒條例案件，經臺灣臺北地方法院以八
    十五年度訴字第二一八一號判決判處有期徒刑三年二月，經臺灣高等法院以八十
    六年度上訴字第一一六八號判決駁回上訴確定，於八十六年五月六日起算刑期，
    上開(1)、案件之假釋復經撤銷，應執行殘刑四年四月十九日，而上開(1)、(2)案
    件之殘刑與(3)案件，依檢察官指揮書執畢日期為九十三年十月二十日，並於九十
    年七月十三日又經假釋交付保護管束，保護管束結束日期為九十三年七月十二日
    （本件不構成累犯）。
二、甲○○前因施用第二級毒品安非他命案件，經觀察、勒戒後，認有繼續施用毒品
    之傾向，經臺灣桃園地方法院裁定令入戒治處所施以強制戒治，並於八十九年八
    月十一日交付保護管束期滿，由臺灣桃園地方法院檢察署檢察官於八十九年九月
    十三日以八十九年度戒偵字第四九二號不起訴處分確定。詎明知海洛因業經毒品
    危害防制條例列為第一級毒品，不得持有、施用，竟基於施用第一級毒品海洛因
    之概括犯意，於保護管束期間內，先於九十二年三月三十一日某時，在臺北縣樹
    林市○○街十五號三樓住處，以海洛因摻水放入針筒中，再以針筒注射至體內之
    方式施用第一級毒品海洛因，而於九十二年四月一日十四時三十分許，為警在臺
    北市○○○路○段六十五巷口查獲，並扣得第一級毒品海洛因一包（毛重○．四
    公克，淨重○．二公克），經檢察官訊問後，以新台幣一萬元交保候傳；復於同
    年月二十二日上午內某時，在其住家內，以相同方式施用第一級毒品海洛因，嗣
    於同年月二十二日十四時許至臺灣板橋地方法院檢察署接受受保護管束人尿液採
    驗，經送驗後，呈嗎啡陽性反應。並經臺灣板橋地方法院檢察署檢察官聲請本院
    於九十二年七月十四日以九十二年度毒聲字第二一八七號裁定其令入戒治處所施
    以強制戒治一年。
三、案經臺北市政府警察局中山分局報告及臺灣板橋地方法院檢察署檢察官主動簽分
    偵查起訴。
    理  由
一、右揭事實，業據被告甲○○於本院審理時坦承不諱，被告於九十二年四月一日為
    警查獲時採尿檢驗，確呈毒品鴉片類藥物陽性反應，此有臺北市立療養院煙毒尿
    液檢驗報告、明生生物科技股份有限公司濫用藥物陽性檢體檢驗報告各一紙附卷
    為憑，被告復於九十二年四月二十二日至臺灣板橋地方法院檢察署接受尿液檢驗
    ，呈毒品鴉片類陽性反應，有臺灣檢驗科技股份有限公司出具之濫用藥物尿液檢
    驗報告一紙在卷可稽。又被告於九十二年四月一日為警查獲時所扣案之白色粉末
    一包（毛重○．四公克，淨重○．二公克），經臺北市政府警察局中山分局依聯
    勤二○四廠製造之煙毒品檢驗包Ａ包試劑初步檢驗結果，呈嗎啡、海洛因反應，
    有臺北市政府警察局中山分局查獲涉嫌毒品危害防制條例毒品初步鑑驗報告書在
    卷足稽。被告前因施用毒品案件，經觀察、勒戒後，認有繼續施用毒品之傾向，
    經臺灣桃園地方法院裁定令入戒治處所施以強制戒治，並於八十九年八月十一日
    交付保護管束期滿，由臺灣桃園地方法院檢察署檢察官於八十九年九月十三日以
    八十九年度戒偵字第四九二號不起訴處分確定。被告再犯本件施用第一級毒品案
    件，並經臺灣板橋地方法院檢察署檢察官聲請本院以九十二年度毒聲字第二一八
    七號裁定令入戒治處所施以強制戒治一年，有臺灣桃園地方法院檢察署八十九年
    度戒偵字第四九二號不起訴處分書、本院九十二年度毒聲字第二一八七號裁定、
    臺灣高等法院被告全國前案紀錄表一紙在卷可參，本件事證明確，被告五年內再
    犯本件施用第一級毒品海洛因案件，應予依法論科。
二、查海洛因為毒品危害防制條例第二條第二項第一款明定之第一級毒品，不得持有
    、施用；本件被告前經觀察、勒戒後，認有繼續施用毒品之傾向，經施以強制戒
    治，並交付保護管束期滿後，再犯本件施用第一級毒品海洛因行為，核其所為，
    係犯毒品危害防制條例第十條第一項之施用第一級毒品罪。被告二次施用第一級
    毒品海洛因之行為，時間緊接，所犯罪名相同，顯係出於概括之犯意為之，為連
    續犯，爰依刑法第五十六條之規定以一罪論，並加重其刑。至其施用前、後持有
    第一級毒品海洛因之低度行為，應為施用之高度行為所吸收，不另論罪。爰審酌
    被告素行不佳，雖未構成累犯，但有多次施用毒品以及販賣毒品前科，此有臺灣
    高等法院被告全國前案紀錄表一紙附卷可參，前經觀察、勒戒、強制戒治，仍未
    戒斷其施用毒品之惡習，並參酌其犯罪動機、目的、手段、所生戕害其身心情形
    及犯罪後態度良好等一切情狀，量處如主文所示之刑，以示懲儆。
三、被告於九十二年四月一日為警查獲時所扣案之白色粉末一包（毛重○．四公克，
    淨重○．二公克），經臺北市政府警察局中山分局依聯勤二○四廠製造之煙毒品
    檢驗包Ａ包試劑初步檢驗結果，呈嗎啡、海洛因反應，有臺北市政府警察局中山
    分局查獲涉嫌毒品危害防制條例毒品初步鑑驗報告書在卷足稽，業如前述。是該
    等白色粉末確係本案查獲之第一級毒品海洛因，不問屬於犯人與否，爰依毒品危
    害防制條例第十八條第一項前段規定宣告沒收銷燬之。
四、末按除被告所犯為死刑、無期徒刑、最輕本刑為三年以上有期徒刑之罪或高等法
    院管轄第一審案件者外，於前條第一項程序進行中，被告先就被訴事實為有罪之
    陳述時，審判長得告知被告簡式審判程序之旨，並聽取當事人、代理人、辯護人
    及輔佐人之意見後，裁定進行簡式審判程序，刑事訴訟法第二百七十三條之一定
    有明文。查本件被告涉犯之違反毒品危害防制條例第十條第一項之罪，法定本刑
    為六月以上五年以下有期徒刑，非最輕本刑為三年以上有期徒刑之罪，且被告就
    被訴事實為有罪之陳述，經告知被告簡式審判程序之旨，被告及公訴人對於本件
    改依簡式審判程序審理亦均表示無意見，是本院即依前揭刑事訴訟法規定，裁定
    本件進行簡式審判程序，附此敘明。
據上論斷，應依刑事訴訟法第二百七十三條之一、第第二百九十九條第一項前段，毒
品危害防制條例第十條第一項、第十八條第一項前段，刑法第十一條前段、第五十六
條，判決如主文。
本案經檢察官程秀蘭到庭執行職務
中      華      民      國      九十二      年      十二    月  三十一  日
                                  臺灣板橋地方法院刑事第十四庭
                                          法  官 絲鈺雲
右正本證明與原本無異。
如不服本判決，應於判決送達後十日內，向本院提出上訴狀。
                                          書記官 許清秋
中      華      民      國      九十三      年       一     月    六    日
附錄本案論罪科刑法條全文
毒品危害防制條例第十條
施用第一級毒品者，處六月以上五年以下有期徒刑。
施用第二級毒品者，處三年以下有期徒刑。


司法院資訊處製作；財團法人民間司法改革基金會備份。
